臺灣桃園地方法院刑事判決　　　　　　　　　　　　　九十一年度易字第四五七號
　　公訴人　臺灣桃園地方法院檢察署檢察官
　　被　告　甲○○
右列被告因違反毒品危害防制條例案件，經檢察官提起公訴（九十年度毒偵字第一四
二號）暨併案（九十一年度毒偵字第二六三號）審理，本院判決如左︰
    主  文
甲○○連續施用第二級毒品，處有期徒刑捌月。
    事  實
一、甲○○曾因施用毒品案件，經裁定送觀察勒戒後，因無繼續施用毒品傾向，經台
    灣彰化地方法院檢察署檢察官於民國八十七年十一月四日以八十七年偵字第六三
    八九號為不起訴處分確定。又因施用毒品案件，經本院以八十九年毒聲字第六一
    五九號裁定送勒戒處所觀察勒戒，觀察勒戒結果有繼續施用毒品傾向，經本院以
    九十年毒聲字第一九五號裁定入戒治處所強制戒治，並經台灣桃園地方法院檢察
    署檢察官以八十九年毒偵字第四四Ｏ六號聲請簡易判決處刑，經本院桃園簡易庭
    於九十年三月二十三日以九十年度桃簡字第二九二號簡易判決判處有期徒刑六月
    ，於九十年五月二十一日確定（尚未執行，不構成累犯），仍不知警惕。
二、甲○○前揭不起訴處分後五年內，又基於概括犯意，先於九十年八月三日至台灣
    桃園地方法院檢察署報到採尿時回溯九十六小時期間內某刻，在台灣地區某不詳
    處所，非法施用第二級毒品安非他命一次，嗣因前揭採集之尿液經送台灣檢驗科
    技股份有限公司鑑定呈安非他命陽性反應，始查知上情。
三、甲○○又於九十年十二月二十日上午十時許，在桃園縣蘆竹鄉○○路一Ｏ九巷一
    弄四十二號住所，以將安非他命置於玻璃球吸食器（吸食器已於施用後丟棄）內
    ，下以火燒烤生煙毒吸取方式，施用安非他命一次，嗣為警查獲。
四、案經台灣桃園地方法院檢察署檢察官自動檢舉偵查起訴，暨桃園縣警察局中壢分
    局報告台灣桃園地方法院檢察署檢察官併案審理。
    理  由
一、訊據被告甲○○對前揭犯罪事實三之犯行自白不諱，惟矢口否認右揭犯罪事實二
    之犯行，辯稱：當時在朋友家，見朋友施用安非他命，其並未施用，可能是施用
    到二手煙云云。然查：（一）右揭事實三之犯行，業經被告自白，且被告被查獲
    時，所採集之尿液經送桃園縣衛生局鑑定呈安非他命類陽性反應，有該局不法藥
    物尿液檢定書一紙在卷可稽，是被告之自白，與犯罪事實相符。（二）被告於前
    揭犯罪事實二所採集之尿液，經送台灣科技檢驗股份有限公司檢驗呈安非他命陽
    性反應，有該公司濫用藥物尿液檢驗報告一紙在卷可稽。按依法務部調查局第六
    處（八三）發技一字第Ｏ六Ｏ號函解釋：吸入含有甲基安非他命或煙毒的二手煙
    ，在文獻上雖尚無能否由尿液中檢驗出甲基安非他命或煙毒反應之研究報告，然
    按本局檢驗甲基安非他命或煙毒案件經驗研判，若非長時間與吸毒直接相向且存
    心大量吸氣，以二手煙中可能存在之低劑量甲基安非他命或煙毒，應不致在尿液
    中檢驗出煙毒，足見被告所辯其可能吸到二手煙之情，顯不可採。又被告曾因施
    用毒品案件，經裁定送觀察勒戒後，因無繼續施用毒品傾向，經台灣彰化地方法
    院檢察署檢察官於八十七年十一月四日以八十七年偵字第六三八九號為不起訴處
    分確定。又因施用毒品案件，經本院以八十九年毒聲字第六一五九號裁定送勒戒
    處所觀察勒戒，觀察勒戒結果有繼續施用毒品傾向，經本院以九十年毒聲字第一
    九五號裁定入戒治處所強制戒治，並經台灣桃園地方法院檢察署檢察官以八十九
    年毒偵字第四四Ｏ六號聲請簡易判決處刑，經本院桃園簡易庭於九十年三月二十
    三日以九十年度桃簡字第二九二號簡易判決判處有期徒刑六月，於九十年五月二
    十一日確定。有台灣桃園地方法院檢察署刑案資料查註紀錄表一份、本院九十年
    桃簡字第二九二號判決影本一份及查詢記錄一紙在卷可稽，是被告於五年內三犯
    毒品危害防制條例第十條之罪，亦堪認定。故本件事證已臻明確，被告犯行洵堪
    認定。
二、核被告所為係犯毒品危害防制條例第十條第二項非法施用安非他命罪，其於施用
    安非他命前持有安非他命之低度行為，為施用安非他命之高度行為所吸收，不另
    論罪。又其先後二次犯行，時間緊接，手法相同，觸犯同一構成要件之罪名，顯
    係基於概括之犯意為之，為連續犯，應依刑法第五十六條論以一罪，並加重其刑
    。前揭犯罪事實三之犯行，雖未據公訴人起訴，惟該部分犯罪事實與公訴人起訴
    之犯罪事實有裁判上一罪關係，為起訴效力所及，本院自應併予審理，應予敘明
    。爰審酌被告之品行、犯罪動機、目的、手段、所生損害、及犯罪後之態度等一
    切情狀，量處如主文所示之刑，以示懲儆。
據上論斷，應依刑事訴訟法第二百九十九條第一項前段，毒品危害防制條例第十條第
第二項，刑法第十一條前段、第五十六條，判決如主文。
本案經檢察官林秀菊到庭執行職務。
中      華      民      國    九十一    年      七      月     十二     日
                                  臺灣桃園地方法院刑事第一法庭
                                      審判長法  官   吳爭奇
                法  官   胡芷瑜
                                            法  官   范明達
右正本證明與原本無異。
如不服本判決，應於判決送達後十日內向本院提出上訴狀( 應附繕本 )，上訴於
臺灣高等法院。
                                            書記官   孫立文
中        華        民        國   九十一   年   七   月    十九    日
附論罪科刑依據之法條：
毒品危害防制條例第十條
施用第一級毒品者，處六月以上五年以下有期徒刑。
施用第二級毒品者，處三年以下有期徒刑。
